【裁判字號】    89,上訴,1093
【裁判日期】    890503
【裁判案由】    違反藥事法
【裁判全文】
臺灣高等法院臺中分院刑事判決              民國八十九年度上訴字第一○九三號
    上  訴  人  臺灣彰化地方法院檢察署檢察官
    被      告  丁○○
    指定辯護人  本院公設辯護人  丙○○
右上訴人因被告違反藥事法案件，不服臺灣彰化地方法院中華民國八十九年五月三日
第一審判決（民國八十七年度訴字第九六七號，起訴案號：臺灣彰化地方法院檢察署
民國八十七年度偵字第三九九七、五四三○、五四三一號），提起上訴，本院判決如
左：
    主      文
上訴駁回。
    理      由
一、本件經本院審理結果，認第一審判決被告丁○○無罪，並無不當，應予維持，並
    引用第一審判決書記載之理由。
二、查海洛因係毒品之一種，雖可供製藥之用，且禁止製造、持有吸用及販賣，但究
    非藥品，並不屬於禁藥，有無藥事法之適用，公訴人指被告介紹乙○○向張永泉
    購買海洛因，係違犯藥事法第八十三條第一項之牙保禁藥罪，尚非可取。又被告
    供稱係與乙○○共同去向張永泉購買海洛因施用等語，證人乙○○於原審亦供述
    係被告帶其去向張永泉購買海洛因再共同吸用等情，則被告既為自己吸用之目的
    ，而帶同乙○○向張永泉購買海洛因，亦顯無與張永泉共同販賣或幫助張永泉販
    賣海洛因之情事，原審以被告犯罪不能證明，予以諭知無罪，並無不合，檢察官
    上訴意旨仍指被告涉有藥事法第八十三條第一項之牙保禁藥罪嫌，非可採取，上
    訴為無理由，應予駁回。
三、據上論斷，應依刑事訴訟法第三百六十八條、第三百七十三條，判決如主文。
本案經檢察官甲○○到庭執行職務。
中      華      民      國     八十九     年      七      月   三十一   日
                                   臺灣高等法院臺中分院刑事第二庭
                                         審判長法  官  羅  禮  政
                                               法  官  蔡  聰  明
                                               法  官  陳  欣  安
右正本證明與原本無異。
檢察官得上訴。
如不服本判決應於收受送達後十日內向本院提出上訴書狀，其未述上訴之理由者並
得於提起上訴後十日內向本院補提理由書（均須按他造當事人之人數附繕本）。
    書記官  陳  秀  真
中      華      民      國     八十九     年      八      月     一     日
                                                                        Ｄ
臺灣彰化地方法院刑事判決                          八十七年度訴字第九六七號
    公  訴  人  臺灣彰化地方法院檢察署檢察官
    被      告  張永泉  男  四十五歲（民國○○○年○月○○○日生）  已死亡
                        住彰化縣社頭鄉○○村○○路○段二七七號
                        身分證統一編號：Ｚ000000000號
                丁○○  男  四十三歲（民國○○○年○月○○○日生）
                        住彰化縣社頭鄉○○村○○路○段八七七號
                        另案臺灣彰化監獄執行中
                        身分證統一編號：Ｎ一二二七一五五號
    右一人指定辯護人  本院公設辯護人  陳志忠
右列被告因違反毒品危害防制條例案件，經檢察官提起公訴（八十七年度偵字第三九
九七、五四三一、五四三０號），本院判決如左：
        主  文
張永泉公訴不受理。扣案海洛因淨重壹點貳公克沒收銷燬。
丁○○無罪。
        理  由
一、公訴意旨詳如附件起訴書所載。
二、按被告死亡者，應諭知不受理之判決，刑事訴訟法第三百零三條第五款定有明文
    。本件被告張永泉被訴涉犯販賣海洛因及安非他命與轉讓禁藥等罪嫌，查被告張
    永泉業於民國（下同）八十八年四月十日死亡，有戶籍謄本在卷可證，依據首開
    說明，爰不經言詞辯論，逕為不受理之判決。
三、公訴人於起訴書之犯罪事實欄係載述被告丁○○自八十六年五月間起至同年八月
    中旬止，由乙○○打被告丁○○０四─0000000電話連絡，由丁○○介紹
    並陪同乙○○至張永泉住處，以每次新台幣（下同）一萬元價格，向張永泉購買
    毒品海洛因二、三次。於證據並所犯法條欄竟載述，被告丁○○如何販賣毒品予
    乙○○部分，業據乙○○於警訊時指述明確。並認被告丁○○所為涉犯藥事法第
    八十三條第一項之牙保禁藥罪嫌云云。訊據被告丁○○否認有公訴人前指涉之犯
    行，辯稱，伊是與乙○○共同去向張永泉購買毒品海洛因施用等語。經查，證人
    乙○○固先於警訊中指認係向被告丁○○購買海洛因云云，惟嗣於本院調查時則
    供述，係被告丁○○帶其去向他人購買，再共同吸用，丁○○沒有在販賣海洛因
    等語，與被告丁○○迭自警訊、偵查乃至本院審理中供述之詞相合，足稽證人乙
    ○○前後供述不一，其證詞顯有瑕疪，未足採為認定被告丁○○有販賣海洛因之
    證據。且被告丁○○既係與證人乙○○共同向他人購買海洛因吸用，亦足徵被告
    丁○○非幫助販賣海洛因至為明灼。況按毒品海洛因並不屬藥事法所稱之禁藥，
    故被告丁○○縱有公訴人所指涉之罪行，容無違犯藥事法第八十三條第一項牙保
    禁藥罪可言，公訴人所認殆有誤解，不足採取。此外，復查無其他積極證據足認
    被告丁○○有何罪行，故被告丁○○犯罪不能證明，應諭知無罪之判決。
三、扣案被告張永泉所有，於八十七年六月二十六日為警查獲之白粉，經法務部調查
    局鑑定結果，係海洛因，淨重一．二三公克，包裝重０．二三公克，有鑑定通知
    書一紙在卷可稽，係屬第一級毒品為違禁物，依毒品危害防制條例第十八條第一
    項，不問屬於犯人與否，沒收並銷燬之。
據上論斷，應依刑事訴訟法第三百零三條第五款、第三百零七條、第三百零一條第一
項前段，毒品危害防制條例第十八條第一項，判決如主文。
中      華      民      國      八十九      年    五    月        三    日
                                        臺灣彰化地方法院刑事第三庭
                                            法      官  洪  榮  謙
右正本證明與原本無異。
如不服本判決，應於判決送達後十日內向本院提出上訴狀( 須附繕本 )。
                                            法院書記官  梁  高  賓
中      華      民      國      八十九      年    五    月        九    日
毒品危害防制條例第十八條第一項：
查獲之毒品及專供製造或施用毒品之器具，不問屬於犯人與否，均沒收銷燬之。但
  合於醫藥或研究之用者，得不予銷燬。
前項合於醫藥或研究用毒品或器具之管理辦法，由法務部會同行政院衛生署定之。


司法院資訊處製作；財團法人民間司法改革基金會備份。
